【裁判字號】    97,易,4007
【裁判日期】    971114
【裁判案由】    違反著作權法
【裁判全文】
臺灣臺中地方法院刑事判決     97年度易字第4007號
公  訴  人  臺灣臺中地方法院檢察署檢察官
被      告  甲○○
上列被告因違反著作權法案件，經檢察官提起公訴（97年度偵字
第17619號），因被告就被訴事實為有罪之陳述，經本院告知簡
式審判程序意旨，並聽取當事人之意見後，以簡式審判程序，判
決如下：
    主    文
甲○○擅自以公開傳輸之方法侵害他人之著作財產權，處有期徒
刑肆月，如易科罰金，以新臺幣壹仟元折算壹日。緩刑參年。
    犯罪事實及理由
一、本案犯罪事實，除起訴附表所示，被侵權公司欄有關「科藝
    百代股份有限公司」因更名而均更正為「金牌大風音樂文化
    股份有限公司」外，其餘均引用檢察官起訴書犯罪事實欄之
    記載（如附件）。
二、本案證據：除引用附件檢察官起訴書所載外，業據被告甲○
    ○於本院準備程序及審理時就被訴事實為有罪之陳述。
三、按所謂「重製」係指以印刷、複印、錄音、錄影、攝影、筆
    錄或其他方法直接、間接、永久或暫時之重複製作；又「公
    開傳輸」則係指以有線電、無線電之網路或其他通訊方法，
    藉聲音或影像向公眾提供或傳達著作內容，包括使公眾得於
    其各自選定之時間或地點，以上述方法接收著作內容，著作
    權法第3條第1項第5款、第10款規定參照。核被告甲○○所
    為，係犯著作權法第91條第1項擅自以重製之方法侵害他人
    之著作財產權罪、第92條擅自以公開傳輸之方法侵害他人著
    作財產權罪。另按刑事法若干犯罪行為態樣，本質上原具有
    反覆、延續實行之特徵，立法時既予特別歸類，定為犯罪構
    成要件之行為要素，則行為人基於單一之犯意，在密切接近
    之一定時、地持續實行之複次行為，倘依社會通念，於客觀
    上認為符合一個反覆、延續性之行為觀念者，於刑法評價上
    ，即應僅成立一罪，學理上所稱「集合犯」之職業性、營業
    性或收集性等具有重複特質之犯罪均屬之，例如經營、從事
    業務、收集、販賣、製造、散布等行為概念者是（最高法院
    95年度台上字第1079號判決參照）。本件被告重製及公開傳
    輸之行為，應評價認係包括一罪之集合犯，各僅論以一罪。
    被告基於一個犯罪決意，下載、重製如起訴書附表所示之錄
    音著作後，放置在個人申請使用之部落格網頁內，復提供不
    特定人至上開部落格點選等公開傳輸等行為，則被告所為公
    開傳輸及重製之行為，著手階段同一，可評價為想像競合犯
    ，上開2罪法定刑雖相同，因被告公開傳輸其所非法重製之
    視聽著作，使其他不特定人得以免費下載該等視聽著作，此
    情節所侵害乙○○之視聽著作著作財產權之程度自較被告單
    純自行重製為重，應從一情節較重之擅自以公開傳輸方法而
    侵害他人著作財產權罪處斷。被告以一行為侵害各著作權人
    之著作財產權，亦為想像競合犯。
四、爰審酌被告並無前科紀錄，此有臺灣高等法院被告前案紀錄
    表1份附卷可稽，惟未能尊重他人智慧之結晶，擅自侵害他
    人智慧財產權長達1年多，致乙○○等之財產受損，亦嚴重
    影響國家之國際視聽及形象，被侵害之音樂錄音著作數量不
    少，惟念及被告並非意圖營利而為前揭犯行，且犯後坦承不
    諱，兼衡其犯罪動機、目的、手段等一切情狀，量處如主文
    所示之刑，並諭知易科罰金之折算標準。又被告為本件犯罪
    行為，係於96年1月開始，至97年5月20日始因為警查獲而停
    止其犯行，自已逾中華民國96年罪犯減刑條例規定96年4月
    24日以前之適用期限，茲不另引用該條例予以減刑，併此敘
    明。
五、查被告前未曾因故意犯罪受有期徒刑以上刑之宣告，有臺灣
    高等法院被告前案紀錄表在卷可按，被告所為對於著作財產
    權人合法權益雖已生顯著侵害，惟念及被告因一時失慮偶犯
    刑章，且已坦承犯行，深具悔意，其經此偵、審程序，當知
    警惕而無再犯之虞，本院綜核各情，所宣告之刑，認以暫不
    執行為適當，併予宣告緩刑3年，以啟自新。
六、應依刑事訴訟法第273條之1第1項、第299條第1項前段、第
    310條之2、第454條第2項，著作權法第91條第1項、第92條
    ，刑法第11條、第55條、第41條第1項前段，逕以簡易判決
    處刑如主文。
七、如不服本案判決，得自收受送達之日起10日內向本院提起上
    訴。
中    華    民    國    97    年    11    月    14    日
                  刑事第十庭    法  官   黃賢婷
上正本證明與原本無異。
如不服本判決應於收受判決後10日內向本院提出上訴書狀，並應
敘述具體理由；其未敘述上訴理由者，應於上訴期間屆滿後20日
內向本院補提理由書（均須按他造當事人之人數附繕本）「切勿
逕送上級法院」。
                                書記官   王麗雯
中    華    民    國    97    年    11    月    14    日
附錄法條：
著作權法第91條
擅自以重製之方法侵害他人之著作財產權者，處3 年以下有期徒
刑、拘役，或科或併科新臺幣75萬元以下罰金。
意圖銷售或出租而擅自以重製之方法侵害他人之著作財產權者，
處6 月以上五年以下有期徒刑，得併科新臺幣20萬元以上2 百萬
元以下罰金。
以重製於光碟之方法犯前項之罪者，處6 月以上5 年以下有期徒
刑，得併科新臺幣50萬元以上5 百萬元以下罰金。
著作僅供個人參考或合理使用者，不構成著作權侵害。
著作權法第92條
擅自以公開口述、公開播送、公開上映、公開演出、公開傳輸、
公開展示、改作、編輯、出租之方法侵害他人之著作財產權者，
處3 年以下有期徒刑、拘役、或科或併科新臺幣75萬元以下罰金
。


司法院資訊處製作；財團法人民間司法改革基金會備份。
